臺灣新竹地方法院民事判決　九十一年度婚字第一八號
　　原　　　告　乙○○
　　被　　　告　甲○○
右當事人間請求離婚事件，本院判決如左：
    主    文
原告之訴駁回。
訴訟費用由原告負擔。
    事    實
甲、原告方面：
一、聲明：求為判決
（一）請准原告與被告離婚。
（二）原告與被告所生之子女王經良、王蕙萱、王蕙芬由原告監護。
（三）訴訟費用由被告負擔。
二、陳述：原告與被告二十多年來就像陌生人，只有公事才說話，開口就說髒話，完
    全無法溝通，被告經常毆打原告，還曾弄傷原告眼睛，一回家就將電燈關掉，態
    度即是要引起打架；九十年四月八日被告有打原告，就此原告已聲請保護令，原
    告曾睡覺起來發現腳上有割傷，有至行政院衛生署新竹醫院驗傷，懷疑是被告所
    為。而關於子女教育費及生活費亦均由原告支付，被告則置之不理，如此夫妻生
    活已無必要繼續，爰依民法第一千零五十二條第一項第三款不堪同居之虐待請求
    離婚。
三、證據：提出戶籍謄本及行政院衛生署新竹醫院診斷證明書各一份為證。
乙、被告方面：
一、聲明：求為判決
（一）原告之訴駁回。
（二）原告與被告所生之子女王經良、王蕙萱、王蕙芬由被告監護。
二、陳述：原告所述不實在，九十年四月八日係為了小孩教育費及生活費爭執互毆，
    但伊沒去驗傷，而原告眼睛是於八十幾年間自己弄傷的，伊是要睡覺前才將燈關
    掉，平常有喝酒，但喝完酒不會打人，未趁原告睡覺時將他腳割傷。又伊有支付
    生活費及子女教育費，目前從事機械製造，這學期小孩學費是原告支付，生活費
    則由伊所支付等語。
丙、本院依職權訊問兩造子女王蕙芬並調閱本院九十年度家護字第一七二號民事事件
    卷宗。
    理　　由
一、按「夫妻之一方受他方不堪同居之虐待者，得向法院請求離婚，民法第一千零五
    十二條第一項第三款定有明文。又所謂不堪同居之虐待，係指予以身體上或精神
    上不堪忍受之痛苦，致不堪繼續同居者而言，如非客觀的已達此種程度，不容夫
    妻之一方，以主觀之見解，任意請求與他方離婚，而請求離婚之原告，對此項虐
    待之事實，應負舉證責任。」、「夫妻之一方受他方不堪同居之虐待者，得向法
    院請求離婚，民法第一千零五十二條第一項第三款定有明文。夫妻共同生活係以
    誠摯相處為基礎，此基礎若未動搖，偶而勃谿動手毆打，自難謂虐待；若已動搖
    ，縱未動手，亦難謂非虐待，故一方主張受他方不堪同居之虐待時，必須就雙方
    共同生活之全盤情況而觀察，以斷定其虐待事實之有無，不得僅以毆打次數判斷
    其是否達於不堪同居虐待之程度。」，「夫妻間偶而失和，毆打他方，致令受有
    微傷，如按其情形難認為不堪同居之虐待者，亦不得認他方請求離婚為有正當理
    由。」，最高法院三十四年上字第三九六八號判例、八十四年度台上字第一三九
    九號判決、四十八年度台上字第一七七九號判例可資參照。
二、經查：
（一）原告主張兩造為夫妻關係，現仍存續中，並育有三名子女王經良、王蕙萱、王
      蕙芬之事實，業據其提出戶籍謄本一件為證，且為被告所不爭，自堪信為真實
      。
（二）原告主張被告曾弄傷其眼睛及於九十年十二月間對其傷害等情，固據原告提出
      九十年十二月十一日行政院衛生署新竹醫院出具之診斷證明書一紙為證。惟查
      ，就被告曾弄傷原告眼睛乙節，原告並未能提出任何證據足資佐證，自不足採
      。又前開診斷證明書記載原告「右小腿二處線性刮傷，各長約０．八公分、０
      ．五公分」等語，其傷勢甚為輕微，於吾人日常活動中稍一不慎與硬物接觸即
      有可能造成，且與一般遭人毆打之瘀血傷迴異，原告復自承前開刮傷不知如何
      造成，而被告亦否認有傷害之事實，故原告主張九十年十二月間遭被告毆打，
      亦無足採。
（三）又關於原告主張被告於九十年四月八日晚間對其毆打部分，經本院依職權調閱
      九十年度家護字第一七二號民事全卷，原告確於同年月九日驗傷受有全身多處
      瘀傷（前頸、上唇、右側手臂、右下肢）之傷害，並經本院對被告核發保護令
      ，禁止被告對原告實施身體或精神上不法侵害之行為，有行政院衛生署新竹醫
      院診斷證明書及本院民事通常保護令正本各一份附卷可證，被告亦不否認其因
      小孩生活費問題與原告爭執並出手毆打原告，自堪認原告此部分主張為真。惟
      查前開傷勢尚非甚重，且二造係因子女生活費問題致起勃谿，被告因此動手毆
      打原告固有不該，然核其情節，在客觀上尚難認已達於使原告身體或精神上受
      有不可忍受之痛苦之程度，尚難認原告有不堪被告同居虐待之情事。
（四）原告另主張與被告二十多年來像陌生人，只有公事才說話，被告開口就說髒話
      ，完全無法溝通，一回家就將電燈關掉，子女教育費及生活費均置之不理等情
      ，惟為被告所否認。而質之兩造所生次女王蕙芬證稱：「（你父母常吵架嗎？
      為何吵架？）常吵架，大多為了錢的問題，我的生活費及教育費爸媽都有出，
      我爸爸做鐵工，媽媽沒有工作，媽媽的收入是以前存的，因爸爸在做鐵工媽媽
      有去幫忙」、「：：我很少跟我爸爸講話，我爸爸不會帶我們出去玩，家裏人
      各走各的：：」等語，足見被告被告確有負擔家計暨子女學費生活費等基本支
      出，而兩造婚後互動關係欠佳，甚且因關燈與否之日常瑣事亦能成為爭執對象
      ，足見溝通不良，然此端賴兩造協力為之，非謂可歸責於任一方，更與精神上
      之虐待有別，原告以此理由主張受被告不堪同居之虐待，並不足採。
四、綜上所述，原告依民法第一千零五十二條第一項第三款之規定，請求判決兩造離
    婚云云，為無理由，又原告離婚之請求既無從准許，是原告另請求兩造所生之子
    女由原告監護云云，亦失所附麗，應併予駁回。
五、據上論結，原告之訴為無理由，爰依民事訴訟法第七十八條，判決如主文。
中　　　華　　　民　　　國　　九十一　　　年　　一　　　月　　二十九　　日
                                  台灣新竹地方法院民事第二庭
~B法　　　官　楊明箴
右為正本係照原本作成。
如對本判決上訴，須於判決送達後二十日內向本院提出上訴狀。
~B法院書記官　楊靜芳
中　　　華　　　民　　　國　　九十一　　年　　　一　　　月　　二十九　　日
